【裁判字號】    96,勞訴,51
【裁判日期】    970111
【裁判案由】    給付資遣費
【裁判全文】
臺灣板橋地方法院民事判決              96年度勞訴字第51號
原      告  丙○○
訴訟代理人  李永裕律師
被      告  統聯汽車客運股份有限公司
法定代理人  甲○○
訴訟代理人  丁○○
            乙○○
上列當事人間請求給付資遣費事件，本院於中華民國96年12月28
日言詞辯論終結，判決如下：
    主      文
被告應給付原告新臺幣肆拾玖萬零陸佰陸拾元及自民國九十六年
六月二十七日起至清償日止，按週年利率百分之五計算之利息。
原告其餘之訴駁回。
訴訟費用由被告負擔十分之一，餘由原告負擔。
本判決第一項於原告以新臺幣壹拾柒萬元為被告供擔保後，得假
執行；但被告如以新臺幣肆拾玖萬零陸佰陸拾元為原告預供擔保
，或將請求標的物提存，得免為假執行。
原告其餘假執行之聲請駁回。
    事實及理由
一、原告主張：原告自民國86年3 月1 日起受僱於被告擔任駕駛
    員之工作，至96年5 月1 日止已10年2 月，且向來均盡忠職
    守，克盡己職。詎被告於96年5 月23日竟以原告未遵守車輛
    清檢規定之莫須有罪名，非法自96年5 月24日起改派原告為
    不逾時班，致原告之工作報酬遽減為新臺幣（下同）15,840
    元，然依被告之員工工作規則第48條第4 款規定車輛未通過
    清潔檢查時，僅得處以記過1 次之處分，過往亦均僅扣除月
    薪資中之清潔獎金處分，被告竟違反其所頒訂工作規則之規
    定，片面將原告之勞動條件作不利益之變更，已構成違法片
    面減薪，違反兩造勞動契約給付工作報酬之約定，原告於96
    年5 月31日依兩造勞動契約及勞動基準法第14條第1 項第5
    款、第6 款之規定，依法終止勞動契約，並依同法第14條第
    4 項準用第17條規定，請求被告給付資遣費。原告至96年5
    月23日止年資共計10年2 月22日，得請求被告發給10.25 個
    月平均工資之資遣費，而原告之工資包括本俸、夜宿加給、
    差旅費、延長工時加給、例休假加給及ISO 安全服務獎金，
    故原告自95年11月至96年4 月之薪資總額為326,473 元，平
    均工資為54,412元，原告得請求10.25 個月平均工資之資遣
    費，共計為557,723 元，併再以起訴狀繕本送達作為終止勞
    動契約之意思表示，並請求被告如數給付等語。爰併為聲明
    ：(一)被告應給付原告557,723 元及自起訴狀繕本送達翌日起
    至清償日止，按年息5%計算之利息。(二)陳明願供擔保請准宣
    告假執行。
二、被告則以：被告所頒之工作規則最近一次係於91年間經臺北
    縣政府北府勞動字第0910071025號函准予備查，且依兩造勞
    動契約第3 條約定，原告於受僱期間須聽從被告之指示，依
    據被告所訂管理辦法及服務有關規章，接受被告之管理考核
    。原告係於96年5 月18日因清潔檢查不合格而與清檢人員發
    生口角，並將出車憑單、車鑰匙、覆驗單放置桌上，並拍桌
    大叫不幹了即轉身離去，當時除有清檢人員外，尚有機務部
    主管在場，原告因清檢不合格對主管以上幹部態度傲慢並違
    背被告所訂管理辦法，明顯違背職務，依工作規則第45條之
    規定，被告得視情節輕重議處，被告依該條規定將原告改派
    不逾時班，自無不合。又原告經改派不逾時班後，若有不服
    ，應循申訴管道予以申訴，原告竟未循上開申訴途徑予以申
    訴，竟於96年5 月31日委請律師終止勞動契約，並於96年6
    月2 日自行填寫離職申請書，故原告係屬自行離職，無權請
    求被告給付資遣費。即令原告得終止勞動契約，其計算資遣
    費之基礎亦有錯誤，原告領取之薪資中僅本俸為薪資，其餘
    技勤本俸、伙食費、延長工時加給、例休假加給、ISO 安全
    獎金、清潔獎金、清潔代金均非薪資，故以原告95年12月至
    96年5 月領取之本俸11,382元、12,195元、12,602元、11,3
    82元、12,602元、12,602元計算，其平均工資為12,128元。
    原告自86年3 月20日起至96年6 月2 日終止勞動契約止，年
    資為10年2 月14日，且原告自94年7 月1 日起選擇適用勞工
    退休金新制，故其得領取資遣費之基數為9.24，故原告得領
    取之資遣費為112,063 元等語，資為抗辯。併為答辯聲明：
    (一)原告之訴駁回。(二)陳明願供擔保請准宣告假執行。
三、兩造於本院96年8 月28日言詞辯論期日依民事訴訟法第271
    條之1 準用第270 條之1 第1 項第3 款規定，協議簡化爭點
    ，其協議不爭執及爭執之事項如下（見本院卷第38頁至第39
    頁）：
  (一)兩造不爭執之事項：
    1.原告自86年3 月20日起受僱於被告擔任駕駛員，至96年5
      月1 日止。
    2.被告於96年5 月23日以原告不遵守公司車輛清檢之規定，
      自5 月24日起改派不逾時班，原告提出原證1 改派不逾時
      班通知單影本為真正（見調解卷第12頁）。
    3.原告於96年5 月31日所發之律師函經被告於96年6 月2 日
      收受。
    4.原告提出被告駕駛員薪給辦法為真正（見調解卷第21 頁
      ）。
    5.原告提出存摺影本為真正（見調解卷第22頁至第26頁）。
    6.原告及被告提出之薪資單為真正（見調解卷第27頁至第32
      頁及被證4）。
    7.被告提出員工工作規則為真正（見被證1）。
    8.被告提出兩造間勞動契約為真正。
    9.被告於96年6月2日離職申請書為真正。
    10.原告選擇勞工退休金新制（見被證5）。
    11.本件訴訟標的法律關係為：勞基法第17條資遣費請求權。
  (二)兩造爭執之事項：
    1.被告於96年5 月23日將原告改派不逾時班是否合法？是否
      符合被告工作規則之規定？抑或僅得處以記過處分？
    2.原告是否自行離職？原告得否請求資遣費？
    3.如原告得請求給付資遣費，原告得請求之資遣費數額為若
      干？原告每月所領之技勤本俸、伙食費、延長工時加給、
      例休假加給、ISO 安全獎金、清潔獎金、清潔代金是否應
      計入工資之一部分？又原告得請求之資遣費基數為若干？
四、原告主張其自86年3 月20日起受僱於被告擔任駕駛員之工作
    ，嗣被告於96年5 月23日以原告不遵守車輛清檢之規定，自
    5 月24日起改派不逾時班，原告即於同年5 月31日以被告違
    反勞動基準法第14條第1 項第5 、6 款之規定，終止兩造間
    之勞動契約之事實，業據原告提出改派不逾時班通知單影本
    1 紙、律師函影本1 件為證（見調解卷第12至14頁），復有
    被告提出工作規則影本1 件、勞動契約影本1 件、離職申請
    書影本1 件（見本院卷第22頁至39頁）在卷可憑，，並經兩
    造協議所不爭執，應堪採信為真實。
五、原告於96年5 月18日清檢未通過時，曾向清檢人員蕭景泰表
    示終止勞動契約，並交出出車憑單、車鑰匙、覆驗單等物品
    ，惟嗣後原告復取回該等物品，其年資應予併計：
  (一)次查原告於96年5 月18日上午6 時許因原告駕駛之車輛經被
    告清檢人員蕭景泰清檢結果，認不符合被告關於車輛清潔之
    相關規定，經蕭景泰開立複驗單，原告隨即進入蕭景泰之辦
    公室向蕭景泰其清檢太嚴格，致原告無法領得清潔獎金及IS
    O 獎金，並向蕭景泰表示不幹了，復將出車憑單、車鑰匙、
    覆驗單放置辦公室桌上，惟原告於半小時後即再進入蕭景泰
    辦公室，向蕭景泰道歉，並拿回出車憑單、車鑰匙、覆驗單
    等物品之事實，業據證人蕭景泰、呂金昌於本院審理時證述
    綦詳（見本院卷第124 至126 頁），並為原告所不爭執，自
    堪採信為真實。是原告於其駕駛之車輛未通過被告清檢人員
    蕭景泰之清檢時，確曾單方向被告所屬之清檢人員表示終止
    兩造勞動契約之意思表示。
  (二)惟按不定期勞動契約因故停止履行後，未滿3 個月而訂定新
    約或繼續履行原約時，勞工前後工作年資，應合併計算，勞
    動基準法第10條定有明文。查原告與蕭景泰爭執後約半小時
    即再進入蕭景泰之辦公室取回其出車憑單、車鑰匙、覆驗單
    等物品，證人蕭景泰於96年5 月19日即將該事件及原告拍桌
    表示不幹了等情簽報所屬長官，復經被告所屬人員於96年5
    月21日與原告約談後，始於同月23日以改派不逾時班之方式
    處分原告，有被告提出之簽呈影本1 件、約談記錄影本在卷
    可稽（見本院卷第61、60頁），復據原告提出改派不逾時班
    通知單影本存卷可按（見調解卷第12頁），是原告雖於96年
    5 月18日向證人蕭景泰表示終止兩造之勞動契約，性質上係
    屬單方之意思表示，於到達意思表示相對人即被告可得瞭解
    之狀態即發生終止勞動契約之效力。惟嗣後原告既已取回出
    車憑單、車鑰匙、覆驗單，即有向被告表示訂定新約或繼續
    履行原約之要約之意思表示，被告復於同年5 月21日派員與
    原告約談，於同月23日將原告改派不逾時班之方式處分原告
    ，足證兩造於原告96 年5月18日單方終止勞動契約後，未滿
    3 個月繼續履行原約，依勞動基準法第10條之規定，原告於
    96年5 月18日前後之工作年資應予併計。
六、被告於96年5 月23日以原告不遵守公司車輛清檢規定，自96
    年5 月24日改派不逾時班，係違反被告所頒之工作規則，其
    懲戒不合法：
  (一)按雇主僱用勞工人數在30人以上者，應依其事業性質，就左
    列事項訂定工作規則，報請主管機關核備並公開揭示之：六
    、考勤、請假、獎懲、離職及退休；又工作規則，違反法令
    之強制或禁止或其他有關該事業適用之團體協約規定者，無
    效，勞動基準法第70、71條分別定有明文。即依我國勞動基
    準法第70條已規定雇主可以就第70條各款所列事項訂定工作
    規則，此乃因如強調工作規則須經勞工同意始得發生效力，
    此一結論恐與現實勞動生活有悖，且不符現代企業運作之必
    要性，職是，我國工作規則應係採取法規說中之授權說，又
    既然採取法規說中之法授權說，則雇主訂定工作規則之權限
    係來自法律之授權，雇主訂定工作規則之權限自應受法之拘
    束，故勞動基準法第71條規定，工作規則不得違反法令之強
    制禁止規定、有關之團體協約等。雇主基於法律授權所訂定
    之工作規則，有拘束勞工與雇主雙方之效力，而不論勞工是
    否知悉工作規則之存在及其內容，或是否予以同意，除該工
    作規則違反法律強制規定或團體協商外，勞工均應遵守（參
    最高法院88年度台上字第1696號判決要旨），至於雇主違反
    勞基法第70條工作規則應報請主管機關核備後公開揭示之規
    定，僅係雇主應受同法第79條第1 款規定處罰之問題，苟該
    工作規則未違反強制或禁止規定，仍屬有效（參最高法院81
    年度台上字第2492判決要旨）。又依勞動基準法第70條第6
    、7 款規定既允許僱主在自訂工作規則中，訂定獎懲及解僱
    事項，基此，雇主即得基於雇主企業之領導權、組織權，在
    合理範圍得對於勞動者之行為加以考核、制裁，惟雇主有權
    訂定工作規則既係基於法律之授權而來，依此，法律認許者
    應僅限於以具備勞動基準法所訂要件之工作規則所定之懲戒
    權為限，此乃因法律認許平等之當事人間之一方得對他方進
    行私的制裁，係為圓滑地遂行其共同作業，例如經營秩序之
    維持，而與勞工法令不相矛盾者為限，方有對勞工懲戒之權
    限，然此仍需給予勞工可預見，依此，雇主懲戒權之行使，
    除依法律規定在具備法定要件時，雇主得對之加以懲戒者，
    例如勞動基準法第12條，或依民法之規定，勞動者對雇主之
    生產設備等予以破壞外，其餘雇主懲戒權之行使，雇主應於
    工作規則中明示公告。
  (二)經查被告之工作規則第41條規定：被告員工之懲處區分為申
    誡、記過、記大過（見本院卷第27頁），另第42條規定得予
    申誡之事由，第43條規定得予記過之事由，第44條規定得予
    記大過之事由，第45條規定其他違背職務或行為有損公司利
    益或商譽及違反公司電腦使用規定者，視情節輕重議處；另
    第48條規定行車人員違規事項處分標準分別有申誡及記過、
    記大過之處分，均無得將駕駛員改派不逾時班之處分。又被
    告工作規則第48條第4 款則規定行車人員車輛內、外不整潔
    或清潔工具未放置定位者（連同當班清洗之清潔工），每次
    記過1 次，另同條第77款規定行車人員有其他違背職務或行
    為有損公司利益或商譽者，視情節輕重議處（見本院卷第29
    、33頁），且被告之工作規則91年經臺北縣政府以北府勞動
    字第0910071025號函准予備查，該工作規則自有拘束勞動契
    約當事人之效力，且不僅勞工應受拘束，制定該工作規則之
    雇主即被告亦應受其拘束。又是原告於96年5 月18日未通過
    被告清檢人員之蕭景泰之清潔檢查，經被告於96年5 月23日
    以原告因不遵守被告車輛清檢之規定，自即日起改派不逾時
    班，此觀原告提出改派不逾時班通知單影本之記載即明（見
    調解卷第12頁），足證被告係以原告未通過清檢為由，以將
    原告改派不逾時班作為對原告之懲戒方式，然依被告工作規
    則第48條第4 款之規定，原告僅得處以記過1 次之處分，尚
    不得以將原告改派不逾時班，作為懲戒原告之方式。又被告
    於本院審理時，雖稱係因原告與清檢人員蕭景泰衝突不服清
    潔檢查人員之處理而以改派不逾時班之方式懲處原告，然查
    被告之工作規則中既未將改派不逾時班作為懲戒之方式，被
    告即不得以改派不逾時班作為懲戒方式。被告雖抗辯依工作
    規則第48條第77款之規定，得視情節輕重議處云云，惟查工
    作規則係由雇主單方面制定，並有拘束勞雇雙方之效力，雇
    主即應受其單方面制定工作規則所規定懲戒方式之拘束，且
    勞工對於雇主亦受工作規則拘束亦已生善意信賴，此項善意
    信賴應受到保障，雇主除依勞動基準法之規定修改工作規則
    外，不得事後片面變更或增加懲戒之方式，是即令原告因與
    清檢人員蕭景泰衝突，然被告於96年5 月23日以改派不逾時
    班之方式懲戒原告，自已違反勞動契約及被告自行頒訂之工
    作規則，且此項懲戒結果致原告自96年5 月起僅能領取約與
    基本工資相當數額之工資，實屬以片面減薪作為懲戒之方式
    ，被告確已違反勞動契約及未依勞動契約給付勞工報酬，故
    原告於96年5 月31日依勞動基準法第14條第1 項第5 款規定
    ，以律師函向被告為終止勞動契約之意思表示，經被告於同
    年6 月2 日收受該律師函（見本院卷第54頁兩造不爭執事項
    三），即屬合法終止勞動契約，原告自得依勞動基準法第14
    條第4項準用第17條之規定，請求被告給付資遣費。
七、原告於事由發生前6個月之平均工資為52,797元：
  (一)原告主張其計算平均工資之薪資數額應以其每月實際領取之
    薪資數額計算，被告則抗辯原告實際領取之薪資中，僅本俸
    為薪資，其餘均非薪資。
  (二)按工資：謂勞工因工作而獲得之報酬，包括工資、薪金及按
    計時、計日、計月、計件以現金或實物等方式給與之獎金、
    津貼及其他任何名義之經常性給與均屬之；本法第2 條第3
    款所稱之其他任何名義之經常性給與係指左列各款以外之給
    與：二、獎金：指年終獎金、競賽獎金、研究發明獎金、特
    殊功績獎金、節約燃料物料獎金及其他非經常性獎金，勞基
    法第2 條第3 款、勞基法施行細則第10條第2 款分別定有明
    文。
  (三)原告於96年5 月23日事由發生前之薪資分別係96年6 月（出
    車2 日）7,488 元、96年5 月23,770元、96年4 月57,785元
    、96年3 月53,026元、96年2 月54,376元、96年1 月50,780
    元、95年12月57,741元、95年11月52,765元，有被告提出原
    告之薪資明細表在卷可稽（見本院卷第47頁至第50頁），原
    告於96年5 月23日經被告改派不逾時班，其當月份薪資即僅
    23,770元，較95年11月至96年4 月份減少一半以上，足證被
    告確未供給原告足夠之工作，而有將原告減班之事實，堪認
    被告確有於原告終止勞動契約前，以改派不逾時班減少原告
    之排班量，致原告離職前之96年5 月之薪資較之前之月薪資
    減少逾一半以上，足證被告確係以不正當之方法，促使原告
    計算資遣費之事由發生前1 個月即96年5 月之薪資未達應有
    之薪資水平，依民法第101 條之規定，應以原告終止勞動契
    約前2 至7 個月之薪資數額，作為計算原告於事由發生前6
    個月之平均工資。
  (四)原告領取之延長工時加給，依被告所頒布自88年1 月1 日起
    實施之駕駛員薪給辦法（下稱薪給辦法）第貳條第五項規定
    ，係依時段路況不同，給與加給點數及係數，且每期將點數
    、係數相乘加總計算總點數後，以每點1 元、10元、50元不
    等之金額計給（見調解卷第21頁），足證延長工時加給係按
    計時以現金方式給與之獎金，且原告每月均有領取，屬經常
    性之給與，自屬勞基法第2條第3款之工資。
  (五)次查原告領取之例休假加給，依薪給辦法第貳條第五項規定
    ：例休假加給，係依勞基法公告之應休假天數，如有因勤務
    需要排定出車，未能於當月休完者，發予例休假加給，該每
    日加給依當月「本俸」加「延長工時加給」兩項金額除以該
    月日曆天數得之，有原告提出薪給辦法影本1 紙在卷可按（
    見調解卷第21頁），故原告必須於該月份有因勤務需要須再
    休假日排定出車，致其應休假天數未能於當月休完者，始得
    領取，並非每月均得領取，自難謂係經常性給與，此觀被告
    提出原告之薪資明細單中，96年1 、2 、3 、5 、6 月、95
    年2 、7 、8 、10、11、12月亦均未領取（見本院卷第42
    頁以下），自不得列入平均工資。
  (六)ISO 安全獎金：依被告所頒薪給辦法第貳條第六項規定：IS
    O 安全服務獎金：當月總點數達490.01點（含），且安全服
    務良好者，加發3 千元獎金，當月有肇事、國（縣）道超速
    罰單、行駛路肩罰單、闖平交道（紅燈）罰單、未保安全距
    離罰單、內線超車罰單、行政處分、未符合ISO 作業制度者
    ，如有罰單，則以被告代繳收據日期為準，停發當月之ISO
    安全服務獎金，依前開薪給辦法之規定，被告固非每月均須
    發給ISO 安全獎金，然依被告提出之薪資明細表以觀，原告
    於每月均受領本項ISO 獎金，直至95年1 月以後被告始未發
    給，足證其性質上為經常性之給與，應為勞工因工作而獲得
    之經常性給與，且為勞工因工作所獲致之報酬，非偶然性之
    競賽獎金或特殊功績獎金等勞基法施行細則第10條第2 款之
    獎金範疇，自不因被告將之稱為「獎金」即非屬工資，自應
    屬工資之一部。
  (七)伙食津貼、油切獎金、清潔獎金、清潔代金：
    1.按所謂工資，係指勞工因工作而獲得之報酬，換言之，工
      資係勞工之勞力所得，為其勞動之對價，且須為經常性之
      給與，始足當之。所謂經常性之給與，係指非勞基法施行
      細則第10條所列各款情形，縱在時間上、金額上非固定，
      只要在一般情形下經常可以領得之給付即屬之，亦即某種
      給與係屬工作上之報酬，在制度上有經常性者，即得列入
      平均工資以之計算退休金。查原告每月無論出車天數，均
      定額領取伙食津貼1,800 元，顯係一般情形下經常可以領
      得之給付，自得列入薪資。另油切獎金係駕駛員駕車油耗
      量較節省時即發給獎金，並非每月均得領取，足證其性質
      係屬非經常性之獎金，自不得計入工資。
    2.另清潔獎金之發給，除全月里程或出車天數未達一定標準
      者不發給外，概係依駕駛員出車天數計算，顯係作為駕駛
      員出車之酬勞，況每月均有發給，自屬勞動之對價，況原
      告既為駕駛員，上開清潔獎金、清潔代金，顧名思義，為
      駕駛員收班後清理車輛之獎金、代金，此清潔車輛之獎金
      、代金，當為原告工作之報酬，在制度上有其經常性，亦
      屬經常性之給與，又非屬勞基法施行細則第10條各款之情
      形，自為工資之一部。
  (八)綜上所述，除例休假加給、油切獎金非屬工資外，其餘本俸
    、延長工時加給、技勤本俸、伙食費、ISO 安全獎金、清潔
    獎金、清潔代金均屬工資之一部，故以原告事由發生前2 至
    7 個月之工資，即95年11月至96年4 月之薪資數額扣除例休
    假加給、油切獎金後，各該月工資分別為95年11月52,121元
    （52,765元－644 元＝52,121元）、12月56,184元（57,741
    元－1,557 元＝56,184元）、96年1 月49,147元（50,780元
    －1,633 元＝49,147元）、2 月52,973元（54,376元－1,40
    3 元＝52,973元）、3 月51,800元（53,026元－1,226 元＝
    51,800元）、4 月56,314元（57,785元－1,471 元＝56,314
    元），故其平均工資為52,797元【（52,121元＋56,184元＋
    49,147元＋52,973元＋51,800元＋56,314元＝318,539 元）
    ÷（30日＋31日＋31日＋28日＋31日＋30日＝181 日）×30
    日＝52,797元，元以下4 捨5 入】。
八、原告得請求資遣費之數額為490,660元：
  (一)按勞工依勞動基準法第14條規定終止契約時，雇主應準用同
    法第17條規定，發給勞工資遣費，又按在同一雇主之事業單
    位繼續工作，每滿1 年發給相當於1 個月平均工資之資遣費
    ，工作未滿1 年者，以比例計給之，未滿1 個月者以1 個月
    計，同法第17條第11款、第2 款亦有明文。再按勞工退休金
    條例施行前已適用勞動基準法之勞工，於本條例施行後，仍
    服務於同一事業單位而選擇適用本條例之退休金制度者，其
    適用本條例前之工作年資，應予保留；前項保留之工作年資
    ，於勞動契約依勞動基準法第14條規定終止時，雇主應依該
    條規定，以契約終止時之平均工資，計給該保留年資之資遣
    費或退休金，並於終止勞動契約後30日內發給，勞工選擇適
    用勞工退休金條例之退休金制度者，適用本條例後之工作年
    資，於勞動契約依勞動基準法第14條規定終止時，其資遣費
    由雇主按其工作年資，每滿1 年發給2 分之1 個月之平均工
    資，未滿1 年者，以比例計給；最高以發給6 個月平均工資
    為限，不適用勞動基準法第17條之規定；選擇繼續適用勞動
    基準法退休金規定之勞工，其資遣費依同法第17條規定發給
    ，勞工退休金條例第11條第1 項、第2 項、第12條第1 項、
    第3 項分別定有明文。經查原告自認其於94年7 月1 日起均
    選用勞工退休金新制，並經兩造協議所不爭執（見兩造不爭
    執事項十），復有被告提出勞工退休金制度選擇意願徵詢表
    影本1 件為證（見本院卷第51頁），故於94年6 月30日及其
    前之年資應依勞動基準法之舊制計算資遣費，自94年7 月1
    日起則依勞工退休金條例之新制計算其資遣費。
  (二)原告主張其自86年3 月20日起受僱於被告，為被告所不爭執
    ，故至96年6 月2 日原告終止勞動契約時止，其年資為10年
    3 月，其中屬舊制年資為8 年4 月，得請求被告給付之資遣
    費為439,975 元｛即平均工資52,797元×（8 年＋4/12年）
    ＝439,975 元｝；另自94年7 月1 日起至96年6 月2 日止，
    共計1.92年【即1 年又337 日（95年7 月1 日起至96年6 月
    2 日止共計：31＋31＋30＋31＋30＋31＋31＋28＋31＋30＋
    31 ＋2＝337 日）÷365 日＝1.92年】，依勞工退休金條例
    第12條第1 項之規定，每滿1 年發給2 分之1 個月之平均工
    資，未滿1 年者，以比例計給之，原告得請求該期間之資遣
    費為50,685元【即平均工資52,797元×（1.92年）×1/2 ＝
    50,685元】，共計原告得請求之資遣費為490,660 元（即43
    9,975 元＋50,685元＝490,660 元）。
九、綜上所述，被告以原告不符被告清檢規定，以改派不逾時班
    作為懲戒原告之方式，未供給足夠之工作予原告，致片面減
    少原告之報酬，原告於96年5 月31日依勞動基準法第14 條
    第1 項第5 款之規定，以律師函終止兩造間勞動契約，經被
    告於同年6 月2 日收受該律師函，原告終止勞動契約為合法
    ，故原告請求被告給付資遣費490,660 元，為有理由，應予
    准許；逾此部分之請求，為無理由，應予駁回。
十、兩造分別陳明願供擔保，請准宣告假執行及免為假執行，經
    核原告勝訴部分，於法尚無不合，爰酌定相當之擔保金額准
    許之；至原告敗訴部分，其假執行之聲請已失所附麗，應併
    予駁回。
十一、因本案事證已臻明確，兩造其餘主張、陳述及所提之證據
      暨攻擊防禦方法，經本院審酌後，認均與本案判斷結果無
      影響，毋庸再予一一審酌，附此敘明。
十二、結論：本件原告之訴為一部有理由，一部無理由，依民事
      訴訟法第79條、第390 條、第392 條，判決如主文。
中    華    民    國    97    年    1     月    11    日
                  民事第一庭    法  官  周舒雁
上列正本係照原本作成
如對本判決上訴，須於判決送達後20日內向本院提出上訴狀
中    華    民    國    97    年    1     月    11    日
                                書記官  張坤校


司法院資訊處製作；財團法人民間司法改革基金會備份。
